# 关于收入的确认

提问人：BIRL2049 时间：2021-05-23 15:35:45
陈版主你好：我想请教一个问题。我们单位是军工企业，产品是全军品，合同相对简单，对验收方式和退换货等事项没有明确约定。在实践中，客户签收货物后，往往根据自身的生产计划逐步验收，我们在客观上无法掌握它的验收进度（有时甚至可能是货到一年半载，它开始用了才验收）；
但无论间隔多长，如果需要退换货，它会直接电话通知，我们肯定配合。这就给收入确认带来了麻烦。另一方面，我们最近几年的退换货率基本是都不会超过当年销售收入的1%。基于此，我想请教一下我们直接在客户签收货物时确认收入行不行？另外，对于退换货的处理，是先全额确认收入、发生退换货时直接计入当期，还是说有必要确认收入的时候暂估一个预计负债？谢谢您！也请各位同行不吝赐教，谢谢！

回答人：chenyiwei
根据新收入准则应用指南：
合同中有关客户验收的条款，可能允许客户在商品不符合约定规格的情况下解除合同或要求企业采取补救措施。因此，企业在评估是否已经将商品的控制权转移给客户时，应当考虑此类条款。当企业能够客观地确定其已经按照合同约定的标准和条件将商品的控制权转移给客户时，客户验收只是一项例行程序，并不影响企业判断客户取得该商品控制权的时点。例如，企业向客户销售一批必须满足规定尺寸和重量的产品，合同约定，客户收到该产品时，将对此进行验收。由于该验收条件是一个客观标准，企业在客户验收前就能够确定其是否满足约定的标准，客户验收可能只是一项例行程序。实务中，企业应当根据过去执行类似合同积累的经验以及客户验收的结果取得相应证据。当在客户验收之前确认收入时，企业还应当考虑是否还存在剩余的履约义务，例如设备安装等，并且评估是否应当对其单独进行会计处理。
因此，需要考虑以下问题：
1 、客户对本企业交付的产品有无确定的交付、签收程序和单据，签收之后改产品即脱离本企业控制；
2 、客户的验收是否属于一项例行程序；
3 、截至签收时点，本企业的合同义务是否已经履行完毕，后续无需再发生重大成本；
4 、客户在交付、签收后的退货率能否合理估计，且其影响不重大；
5 、合同对客户付款条件和进度的约定。